臺灣新竹地方法院刑事判決
110年度易緝字第8號
公  訴  人  臺灣新竹地方檢察署檢察官
被      告  彭俊傑

                    籍設新竹市○區○○街00號(新竹○○○○○○○○)



上列被告因竊盜案件，經檢察官提起公訴（107年度偵緝字第763
號），被告於本院準備程序中，就被訴事實為有罪之陳述，本院
裁定進行簡式審判程序，判決如下：
    主    文
彭俊傑犯踰越門扇侵入住宅竊盜罪，累犯，處有期徒刑捌月。
未扣案之犯罪所得勞力士手錶、亞曼尼手錶各壹只均沒收，於全
部或一部不能沒收或不宜執行沒收時，追徵其價額。
    犯罪事實
一、彭俊傑意圖為自己不法之所有，基於踰越門扇侵入住宅竊盜
    之犯意，於民國107年5月9日11時17分許，至吳坤銘之新竹
    市○區○○路0段000巷0弄00號住處前，拆卸該住處2樓紗窗，
    踰越門扇進入該住處2樓內，徒手竊取房間內吳坤銘所有之
    勞力士手錶、亞曼尼手錶、玉戒指各1只與玩具手槍1個，得
    手後隨即離開現場。嗣於107年5月11日某時，至新竹市○○路
    0號之惠民當鋪，將所竊得之勞力士手錶1只，以新臺幣（下
    同）7萬3000元典當予不知情之許哲維，另將玉戒指1只及玩
    具手槍1個棄置於其奶奶許秀琴之新竹市○區○○路0段000巷0
    弄00號住處內。嗣經吳坤銘發現物品遭竊並報警處理後，而
    查悉上情。
二、案經吳坤銘訴由新竹市警察局第一分局報告臺灣新竹地方檢
    察署檢察官偵查後起訴。
    理    由
一、上開犯罪事實，業據被告彭俊傑於本院準備及簡式審判程序
    時坦承不諱（見易緝卷第147至161頁），核與證人即告訴人
    吳坤銘於警詢時及偵查中之證述、證人許哲維於警詢時及偵
    查中之證述大致相符（見偵卷第5至13頁、偵緝卷第36至39
    、47至48頁），並有警員卓家弘出具之偵查報告1紙、收當
    物品登記簿共2紙在卷可稽（見偵卷第4、23至24頁），足認
    被告之任意性自白與事實相符。從而，本案事證明確，被告
    上開犯行，堪以認定，應依法論科。　　
二、論罪科刑：
  ㈠按行為後法律有變更者，適用行為時之法律。但行為後之法
    律有利於行為人者，適用最有利於行為人之法律，刑法第2
    條第1 項定有明文。查被告於行為後，刑法第321條第1項於
    108年5月29日修正公布，並自同年5月31日生效。修正前刑
    法第321 條第1 項本文規定：「犯竊盜罪而有下列情形之一
    者，處6 月以上、5 年以下有期徒刑，得併科新臺幣10萬元
    以下罰金：」。修正後則規定：「犯前條第1項、第2項之罪
    而有下列情形之一者，處6 月以上5 年以下有期徒刑，得併
    科50萬元以下罰金：」，經比較新舊法，新法將罰金刑額度
    提高，並未較有利於被告，依前開規定，自應適用被告行為
    時即修正前刑法第321條第1項規定。從而，核被告所為，係
    犯修正前刑法第321條第1項第1款、第2款之踰越門扇侵入住
    宅竊盜罪。起訴書漏載修正前刑法第321條第1項第1款規定
    ，經檢察官當庭補充，本院告知被告此部分所犯罪名後依法
    論處，併此敘明。
　㈡被告於104年間，因詐欺案件，經本院以104年度易字第464號
    判決判處有期徒刑3月確定，於106年2月23日徒刑執行完畢
    出監等情，有臺灣高等法院被告前案紀錄表1份在卷可稽，
    足認被告於5 年以內故意再犯本案有期徒刑以上之罪，為累
    犯，依司法院釋字第775號解釋意旨，審酌被告前因相同侵
    害財產權罪質之犯罪經執行完畢，卻仍未能戒慎其行，再於
    前開有期徒刑執行完畢後5 年內，故意再犯，顯未能記取前
    案科刑之教訓謹慎行事，漠視法紀，足認其對刑罰之反應力
    薄弱，未因此產生警惕作用，仍有應予處罰之惡性，而有加
    重其刑之必要，爰就被告本案犯行，依刑法第47條第1 項規
    定，加重其刑。
　㈢爰以行為人責任為基礎，審酌被告之素行並非良好，不思以
    正途獲取財物，竟踰越門扇侵入告訴人住宅竊盜，迄今未能
    賠償告訴人全部損失，實應非難所為，惟念及被告於本院審
    理時已坦承犯行，兼衡被告自陳國中肄業之智識程度；之前
    做粗工，平均月入2萬餘元，無需扶養之親屬之家庭經濟狀
    況等一切情狀，量處如主文第1項所示之刑，以資警惕。
三、沒收：
    主文第2項所示物品，未據扣案，復無證據足認被告已返還
    或賠償告訴人，爰依刑法第38條之1第1項前段、第3項規定
    ，宣告沒收之，並於全部或一部不能沒收或不宜執行沒收時
    ，追徵其價額。至玉戒指1只、玩具手槍1個已返還告訴人，
    業據告訴人於偵查中證述明確（見偵緝卷第38頁），爰依刑
    法第38條之1第5項規定，不予宣告沒收或追徵。
據上論斷，應依刑事訴訟法第273 條之1第1項、第299條第1項前
段，判決如主文。
本案經檢察官劉正祥提起公訴，檢察官侯少卿、高上茹到庭執行
職務。
中　　華　　民　　國　　110 　年　　7 　　月　　5 　　日
                  刑事第一庭  法  官  王凱平  
以上正本證明與原本無異。
如不服本判決應於收受本判決後20日內向本院提出上訴書狀，上
訴書狀應敘述具體理由。上訴書狀未敘述上訴理由者，應於上訴
期間屆滿後20日內補提理由書狀於本院（均須按他造當事人之人
數附繕本） 「切勿逕送上級法院」。
中　　華　　民　　國　　110 　年　　7 　　月　　5 　　日
                              書記官  鍾佩芳
附錄本案論罪科刑法條：
修正前刑法第321條第1項第1款、第2款
犯竊盜罪而有下列情形之一者，處6月以上、5年以下有期徒刑，
得併科新臺幣10萬元以下罰金：
一、侵入住宅或有人居住之建築物、船艦或隱匿其內而犯之者。
二、毀越門扇、牆垣或其他安全設備而犯之者。